Inventaris van het archief van L.J. de Petit [levensjaren 1790-1853], 1536-1837
Nationaal Archief, Den Haag
Collectie De Petit
Petit, de
1536-1837
1248
0.09 meter; 23 inventarisnummers.
Normale geschreven en gedrukte teksten. De Nederlandstalige stukken van vóór ca. 1700 zijn geschreven in het gotische cursiefschrift, met name in de oud-Hollandse klerkencursief. De Duitse stukken zijn grotendeels in het Kurrentenschrift geschreven.
Nationaal Archief, Den Haag
L.J. de Petit (1790-1853)
Het archief omvat een verzameling stukken, voornamelijk uit de 16e en 17e eeuw, betreffende politieke en religieuze onderwerpen. Hierbij veel brieven afkomstig van hoogwaardigheidsbekleders als de stadhouder Willem, raadspensionaris Fagel, Keurvorst Frederik van de Palts. Tevens bevat het archief brieven van de Staten Generaal, gericht aan enkele personen.
Archiefvorming
Geschiedenis van het archiefbeheer
Deze collectie werd 7 November 1853 ter auctie Nijhoff ten behoeve van het Rijk aangekocht.
De rechtstitel is (nog) onbekend
Inhoud en structuur van het archief
1.13
Inhoud
In dit archief worden alleen vermeld die nummers, die niet naar andere verzamelingen zijn overgebracht.
Aanwijzingen voor de gebruiker
Openbaarheidsbeperkingen
Volledig openbaar.
Materiële beperkingen
Aanvraaginstructie
Openbare archiefstukken kunnen online worden aangevraagd en gereserveerd. U kunt dit ook via de terminals in de studiezaal van het Nationaal Archief doen. Om te kunnen reserveren dient u de volgende stappen te volgen:
U maakt een profiel aan op www.gahetna.nl, en logt vervolgens in
Via de archiefinventaris (alleen de beschrijvingen met rode nummers) selecteert u het gewenste archiefstuk door op de knop 'Reserveren' te klikken
In het volgende scherm geeft u aan op welke dag u het archiefstuk wilt inzien
Indien u zich bevindt in de studiezaal en een tafelnummer heeft ontvangen kunt u dit nummer vermelden. Als u geen tafelnummer heeft kunt u tafelnummer 777 laten staan
Vervolgens bevestigt u uw reservering door deze te versturen.
Verwant materiaal
Beschikbaarheid van kopieën
Beschrijving van de series en archiefbestanddelen
- Eerste verzameling, I.
  - Brief van stadhouder, president en raden van Holland aan schout, burgemeesters en regenten van Amsterdam, over het handhaven der plakkaten op de religie. Copie., 1565-1566 Januari 8; 1; 1 stuk
  - Brieven van Marl. Corn. Soermans, predikant, en den kerkeraad van de gezantschapskapel te Hamburg aan den nieuw benoemden gezant mr. Hendrik Hop., 1768 April 22, Mei 31 en Augustus 9; 2; 3 stuks
  - Verslag van het verhandelde tusschen den raadpensionnaris van Holland Fagel en den heer C. van Beuningen over de middelen tot voorkoming van een oorlog met Frankrijk., 1683 April 28; 3; 1 stuk
    Dit stuk is geteekend door C. van Beuningen.
  - Waarschuwing van de Remonstranten te Amsterdam naar aanleiding van een voorstel van Utrecht tot vereeniging der Remonstranten met de publieke kerk., (c. 1654.); 4; 1 stuk
  - Brieven van Jacob van der Poel, geschreven in den Briel aan den raadpensionnaris Gaspar Fagel, 5
    - over de beweging der vloot aldaar bijeen voor de expeditie naar Engeland, 1688 October 31-November 25, -; 9 stuks
    - en berichten van correspondenten over de gebeurtenissen in Engeland, 1688 Juni 13, -; 4 stuks
  - Aanmerkingen van mr. R. W. Tadama, mr. F. C. de Berdes, J. Konijnenburg en H. de Haan Lémon op het ontwerp van constitutie, den 10en November 1796 overgelegd aan de Nationale Vergadering, met minuut-aanteekeningen op enkele hoofdstukken en artikelen., 1797; 6; 1 bundel
  - Brieven van J. H. Appelius, zonder adres, over onbelangrijke zaken., Handteekening van Appelius onder een gedrukt stuk.; 1808 Mei 5, ...... Maart 16, ...... Maart 6; 1826 Juni 13; 7; 4 stuks
  - Brief van Appio Conti, kapitein van eene compagnie lanciers aan den heer Del Monte., 1584 Mei 23; 8; 1 stuk
  - Brieven van J. Bax, gouverneur van Heusden. aan (zijn neef Simon Bax), houdende aansporing om ook gedeputeerden van 's-Hertogenbosch te zenden naar de vergadering der noordelijke provinciën. ......, Juli 2 en 1578 October 1; 9; 2 stukken
  - Minuut van een brief of van eene toespraak, gericht tot de landvoogdes namens de Staten-Generaal., Z.d.; 10; 1 stuk
  - Brief van den luitenant-generaal de Grunne aan generaal Bagelaar, toegevoegd aan den erfprins van Oranje., 1837 September 13; 11; 1 stuk
- Uit een op het Rijksarchief gevormde autografencollectie, II.
  - brief van Frederik II, keurvorst Van de Paltz, aan zijn zwager, de graaf van Nassau, markies van Hennette, Brussel, 1536 aug. 4; 12; 1 stuk
    Coll. Petit cat. nr. 701.
  - Akte van certificatie van de magistraat van Woudrichem voor Jan Geeritssen van Overmeer inzake diens burger- en procureurschap, 1636 aug. 12; 13; 1 stuk
    Coll. Petit cat. nr. 617.
  - Brief van F. vrijheer van Schwartzenberg aan Constantijn Huygens, raad en secretaris van de prins van Oranje, ter recommendatie van Johan Hontret (?) sergeant, voor een vaandrigsplaats, 1639 feb. 19; 14; 1 stuk
    Uit coll. Petit cat. nr. 434.
  - Brieven van de Staten-Generaal aan hun gedeputeerden in Brussel, 1668 mrt. 8 en 21; 15; 2 stukken
  - Brieven van de Staten-Generaal aan Pieter de Groot, gezant in Stockholm, en Parijs, 1668 aug. 28, en 1670 dec. 11; 16; 2 stukken
    Coll Petit uit cat. nr. 434; cat. nr. 548.
  - Geleidebrief van veldmaarschalk graaf Van Waldeck aan raadpensionaris Gaspar Fagel op een brief aan Waldeck van Jacob de Sille inzake het lichten van stukken betreffende baron De Grisperre ter Finantie van Holland, 1673 nov. 7; 17; 1 stuk
  - Extractresolutie van de Staten-Generaal tot interpretatie van art. 17 van het regeringsreglement van Den Bosch ten behoeve van de regenten van de stad, 1674 apr. 24; 18; 1 stuk
  - Brief van Johan Pesters, raad en rekestmeester van de Nassause Domeinraad, aan Monsieur, ten geleide van een rekest van de magistraat van Antwerpen aan de markies de Grana (dat ontbreekt), 1683 jan. 1; 19; 1 stuk
  - Extractresolutie van de Staten van Utrecht inzake het aandeel van de maarschalk van Eemland in de capitale lening aan de provincie, ten behoeve van mevr. Voorst, 1688 nov. 22; 20; 1 stuk
    Uit coll. Petit cat. nr. 434
  - Brief van baron Van Loës aan een vriend (admiraal Van Kinsbergen ?), z.d; 21; 1 stuk
    Fragment.
- Uit Aanw. 1984, Coll. Van der Poest Clement, III.
  - Brief van Frederik Jacob landgraaf van Hessen-Homburg, generaal in het Staatse leger en gouverneur van Doornik, aan een vriend, met goede wensen voor het nieuwe jaar, met biografische aantekeningen. Homburg, 1737 dec. 31; 22; 2 stukken
    Coll. Petit cat. nr. 315 ? De brief genummerd "33".
  - Aantekeningen betreffende de Nederlandse geschiedenis, o.m. uit de archieven van de Staten-Generaal en vnl. over de VOC, -e generaliteitsfinanciën en bekende personen, 19e eeuw; 23; 1 omslag